臺灣高等法院臺南分院民事裁定
110年度抗字第195號
抗  告  人  張琨鴻  
上列抗告人因與相對人林秋雄間請求遷讓房屋等強制執行提起債
務人異議之訴，聲請停止執行事件，對於中華民國110年10月18
日臺灣雲林地方法院110年度聲字第50號所為裁定提起抗告，本
院裁定如下： 
    主  文
原裁定廢棄。
抗告人在原法院之聲請駁回。
聲請及抗告程序費用由抗告人負擔。
    理  由
一、按強制執行程序開始後，除法律另有規定外，不停止執行；
    有回復原狀之聲請，或提起再審或異議之訴，或對於和解為
    繼續審判之請求，或提起宣告調解無效之訴、撤銷調解之訴
    ，或對於許可強制執行之裁定提起抗告時，法院因必要情形
    或依聲請定相當並確實之擔保，得為停止強制執行之裁定，
    強制執行法第18條定有明文。是以提起異議之訴為由，依前
    開規定聲請裁定命供擔保而為停止執行者，應以確有異議之
    訴繫屬於法院時，方得為之。
二、原審聲請及抗告意旨略以：
　㈠相對人以臺灣雲林地方法院（下稱雲林地院）109年度訴字第
    126號和解筆錄（下稱和解筆錄）為執行名義，主張抗告人
    僅履行和解內容中2個月之補償費，就所積欠之租金及水電
    費仍未清償，亦未依和解內容將門牌號碼雲林縣○○市○○○路0
    號之「249串燒店」及同路0號及0號之「紅牛海鮮熱炒店後
    方之鐵皮屋」（下合稱系爭房屋）騰空返還，而聲請強制執
    行，現由雲林地院110年度司執字第21235號遷讓房屋等事件
    執行中（下稱系爭執行事件）。惟抗告人業於民國109年6月
    19日依和解筆錄將積欠之租金、水電費共新台幣（下同）42
    萬元清償完畢，關於系爭房屋遷讓部分，兩造亦於同日成立
    新協議，相對人同意繼續出租系爭房屋予抗告人使用，和解
    筆錄所載相對人應遷讓返還系爭房屋之債權，因新成立之協
    議而消滅，抗告人已向雲林地院提起債務人異議之訴（110
    年度訴字第469號，下稱本案訴訟），爰依強制執行法第18
    條第2項規定，聲請停止執行。
　㈡原裁定雖准抗告人供擔保後停止執行，惟命供擔保之擔保金
    尚有未洽，因系爭執行事件，相對人並未請求抗告人給付金
    錢及返還鐵皮屋，且執行處於110年8月13日履勘現場時，執
    行標的範圍僅有門牌號碼雲林縣○○市○○○路0號之串燒店，則
    本件擔保金應僅限於相對人因「串燒店」停止執行所受損害
    ，該損害額之計算應為每月租金15,000元，以4年6個月計算
    ，即81萬元（計算式：15,000×54個月）。詎原裁定於核算
    抗告人應提供之擔保金時，未排除金錢債權部分，而以：①
    金錢債權42萬元加計至110年10月13日【本件裁定收案日】
    之利息合計46萬7,250元，作為相對人因停止執行未能即時
    受償之損害，據以計算利息損失為7萬7,875元；②兩造原就
    串燒店簽訂之租賃契約每月租金7萬元，計算相當於租金之
    損失共計280萬元，並以上開二項合計金額287萬7,875作為
    抗告人應提供之擔保金，顯有違誤，爰提起抗告，並聲明：
    原裁定廢棄，另為適法之裁定。
三、經查，相對人以抗告人不履行和解條件為由，執前開和解筆
    錄聲請強制執行等情，經本院調閱雲林地院110年度司執字
    第21235號執行卷宗查核明確。抗告人雖提起本案訴訟，惟
    起訴時未繳納第一審裁判費，經雲林地院以110年補字第160
    號裁定，命抗告人於收受裁定後5日內繳納裁判費34,957元
    ，並於110年8月27日送達抗告人（本案訴訟卷第43頁），惟
    抗告人逾期未補繳；再於同年11月30日言詞辯論期日，當庭
    命抗告人於當日中午前繳納裁判費（本案訴訟卷第84頁），
    抗告人仍未補繳，法院已裁定駁回抗告人之訴確定（本案訴
    訟卷第155頁）等情，亦經調閱本案訴訟卷宗查閱屬實，並
    有本院111年3月7日公務電話查詢紀錄表等在卷可按（本院
    卷第59頁）。是抗告人所提本案訴訟，因不合法而駁回確定
    ，已無異議之訴繫屬，顯與強制執行法第18條所定要件不符
    ，抗告人聲請停止執行，自非有據。抗告意旨雖僅就原審諭
    知之擔保金不當，求為廢棄，惟抗告人之聲請，因本案訴訟
    駁回確定而不符停止執行要件，已如前述，原裁定未及審酌
    ，諭知抗告人供擔保後，准予停止執行，不應維持，爰由本
    院予以廢棄，更為裁定如主文第2項所示。又抗告人本件聲
    請及抗告，因本案訴訟未繳裁判費經駁回確定，已不符要件
    ，非為伸張或防衛權利必要，所生費用，應由抗告人負擔，
    附此敘明。
四、據上論結，本件抗告為有理由，爰裁定如主文。
中　　華　　民　　國　　111 　年　　3 　　月　　29　　日
                  民事第一庭    審判長法  官  翁金緞

                                      法  官  黃瑪玲 

                                      法  官  蔡孟珊
上為正本係照原本作成。
本裁定除以適用法規顯有錯誤為理由外，不得再抗告。如提再抗
告，應於收受送達後十日內向本院提出再抗告狀（須附繕本），
並繳納再抗告費新台幣一千元。
提起再抗告應委任律師或具有律師資格之人之委任狀；委任有律
師資格者，另應附具律師資格證書及釋明委任人與受任人有民事
訴訟法第466條之1第1項但書或第2項所定關係之釋明文書影本。
中　　華　　民　　國　　111 　年　　3 　　月　　29　　日

                                      書記官  徐振玉
【附註】
民事訴訟法第495條之1第2項準用同法第466條之1第1、2項規定
：
⑴對於第二審判決上訴，上訴人應委任律師為訴訟代理人。但上
  訴人或其法定代理人具有律師資格者，不在此限。
⑵上訴人之配偶、三親等內之血親、二親等內之姻親，或上訴人
  為法人、中央或地方機關時，其所屬專任人員具有律師資格並
  經法院認為適當者，亦得為第三審訴訟代理人。
民事訴訟法第466條之2第1項：
  上訴人無資力委任訴訟代理人者，得依訴訟救助之規定，聲請
  第三審法院為之選任律師為其訴訟代理人。